臺灣新北地方法院刑事判決
110年度金訴字第723號
公  訴  人  臺灣新北地方檢察署檢察官
被      告  劉展維


                    （現於法務部○○○○○○○○○○○執行中，暫寄押於法務部○○○○○○○○○○○）
選任辯護人  楊羽萱律師                    
上列被告因詐欺等案件，經檢察官追加起訴（110年度偵字第528
2號），本院合議庭裁定改行簡式審判程序，判決如下：
    主  文
劉展維犯如附表編號1至編號7主文欄所示之罪，各處如附表編號
1至編號7主文欄所示之宣告刑。應執行有期徒刑貳年。未扣案之
犯罪所得新臺幣肆仟元沒收，於全部或一部不能沒收或不宜執行
沒收時，追徵其價額。
    事  實
一、劉展維自民國109年7月4日起，參與陳俊翰（陳俊翰加重詐
    欺部分，另經本院以109年度金訴字第269號判決）與真實姓
    名、年籍資料不詳，通訊軟體暱稱「李夢瑤」、「張智傑」
    、「首爾」、「KD」、「陳旗仲」（下稱「李夢瑤」、「張
    智傑」、「首爾」、「KD」、「陳旗仲」）等成年人所屬、
    三人以上以實施詐術為手段之詐欺集團（參與犯罪組織犯行
    部分未據起訴，且本案詐欺案件非屬其參與犯罪組織之首次
    犯行），並以每日新臺幣（下同）3,000元報酬及車馬費1,0
    00元之對價，擔任負責向車手收取提領之詐欺贓款並轉交上
    手、俗稱「收水」之工作。其明知與所屬詐欺集團成員間均
    以通訊軟體傳遞訊息，且其提供金融帳戶並負責提領詐欺款
    項，係以迂迴隱密方式轉移所提款項，製造資金在金融機構
    移動紀錄軌跡之斷點，以掩飾資金來源及去向，仍與陳俊翰
    與「李夢瑤」、「張智傑」、「首爾」、「KD」、「陳旗仲
    」等所屬詐欺集團成員共同意圖為自己及他人不法之所有，
    基於三人以上共同詐欺取財、掩飾及隱匿特定犯罪所得之來
    源及去向之洗錢犯意聯絡，先由該詐欺集團某不詳成員於如
    附表所示時間，以如附表所示方式，對附表所示方為、賴木
    漂、楊明碧、何智穎、吳育廷、楊佳蓁、陳藹儀等7人行使
    詐術，致其等陷於錯誤，於附表所示之時間，依指示匯款或
    存款如附表所示之金額至附表所示之帳戶內（原追加起訴書
    附表編號8部分，因匯款人不詳，無事證足認係遭詐騙之被
    害人，故經公訴檢察官當庭更正減縮而刪除此部分），再由
    陳俊翰依「李夢瑤」、「張智傑」指示，於附表所示之提領
    時、地，提領前揭詐騙款項後，由劉展維依「首爾」、「KD
    」、「陳旗仲」指示，於如附表所示時、地，向劉展維收取
    詐騙款項，並於109年7月5日0時許，依指示前往苗栗縣苗栗
    市福星山公園停車場，自行扣除報酬4,000元後，將餘款均
    轉交予不詳上游成員，以此方式詐欺取財，並將犯罪所得以
    現金型態轉移，藉此製造金流之斷點，使偵查機關難以追查
    勾稽帳戶金流及贓款來源、去向。嗣上開方為等7人察覺受
    騙，報警處理，始悉上情。
二、案經方為、賴木漂、何智穎、吳育廷、陳藹儀訴由新北市政
    府警察局中和分局報告臺灣新北地方檢察署檢察官偵查後追
    加起訴。
    理  由
一、本案被告劉展維所犯係死刑、無期徒刑、最輕本刑為3年以
    上有期徒刑以外之罪，其於準備程序中就前揭被訴事實為有
    罪之陳述，經受命法官告知簡式審判程序之旨，並聽取公訴
    人、被告及辯護人之意見後，本院合議庭認為適宜由受命法
    官獨任進行簡式審判程序，依刑事訴訟法第273條之1第1項
    規定，裁定由受命法官獨任進行簡式審判程序。是本案證據
    之調查，依刑事訴訟法第273條之2規定，不受同法第159條
    第1項、第161條之2、第161條之3、第163條之1及第164條至
    第170條所規定證據能力認定及調查方式之限制，合先敘明
    。
二、上開事實，業據被告於警詢、偵查中及本院準備程序暨審理
    中均坦承不諱（見臺灣新北地方檢察署110年度偵字第5282
    號卷《下稱偵卷》第11頁至第21頁、第407頁至第419頁、第46
    1頁至第462頁、本院110年度金訴字第723號卷《下稱本院卷》
    第124頁、第144頁、第150頁、第156頁、第157頁），核與
    證人陳俊翰於警詢、偵查具結及另案於本院準備程序暨審理
    時證述及證人即告訴人方為、賴木漂、何智穎、吳育廷、陳
    藹儀與證人即被害人楊明碧、楊佳蓁於警詢時指訴或證述之
    受詐騙情節相符（偵卷第23頁至第35頁、第72頁至第75頁、
    第88頁至第89頁、第106頁至第108頁、第121頁至第125頁、
    第149頁至第153頁、第169頁至第171頁、第203頁至第213頁
    、第215頁至第227頁、第239頁至第247頁、第353頁至第355
    頁、第360頁至第365頁、第449頁至第451頁、本院卷第133
    頁至第139頁），並有如附表所示金融帳戶開戶資料及交易
    明細表、存摺封面及內頁影本、轉帳交易存根、行動電話通
    訊軟體對話擷圖照片、監視器影片翻拍照片各1份附卷可稽
    （偵卷第43頁至第50頁、第77頁至第79頁、第97頁、第109
    頁至第111頁、第138頁至第141頁、第162頁至第163頁、第2
    49頁至第285頁、第321頁至第330頁），足認被告前開任意
    性自白與事實相符，堪以採信。綜上所述，本案事證明確，
    被告犯行堪以認定，應依法論科。
三、論罪：
(一)法律適用之說明：
　　按洗錢防制法業於105年12月28日修正公布，於106年6月28
    日生效施行。為徹底打擊洗錢犯罪，新法乃依照國際防制洗
    錢金融行動工作組織（Financial Action Task Force）40
    項建議之第3項建議，並參採聯合國禁止非法販運麻醉藥品
    和精神藥物公約及聯合國打擊跨國有組織犯罪公約之洗錢行
    為定義，將洗錢行為之處置、多層化及整合等各階段，全部
    納為洗錢行為，而於新法第2條規定：「本法所稱洗錢，指
    下列行為：一、意圖掩飾或隱匿特定犯罪所得來源，或使他
    人逃避刑事追訴，而移轉或變更特定犯罪所得。二、掩飾或
    隱匿特定犯罪所得之本質、來源、去向、所在、所有權、處
    分權或其他權益者。三、收受、持有或使用他人之特定犯罪
    所得。」以求與國際規範接軌。過去實務認為，行為人對犯
    特定犯罪所得之財物或利益作直接使用或消費之處分行為，
    或僅將自己犯罪所得財物交予其他共同正犯，祇屬犯罪後處
    分贓物之行為，非該條例所規範之洗錢行為，惟依新法規定
    ，倘行為人意圖掩飾或隱匿特定犯罪所得來源，而將特定犯
    罪所得直接消費處分，甚或交予其他共同正犯，而由共同正
    犯以虛假交易外觀掩飾不法金流移動，即難認單純犯罪後處
    分贓物之行為，應仍構成新法第2條第1或2款之洗錢行為（
    最高法院108年度台上字第1744號、第2425號、第2500號判
    決意旨參照）。
(二)罪名：
　　觀諸本案犯罪型態，係由多人縝密分工方能完成之集團性犯
    罪，除被告外，尚包括負責提領款項之車手陳俊翰、居間聯
    繫被告及陳俊翰之「李夢瑤」、「張智傑」、「首爾」、「
    KD」、「陳旗仲」等人及向被告收受款項與撥打電話施用詐
    術之不詳成員乙節，此據被告及告訴人暨被害人7人於警詢
    及偵查中均供述在卷，足見被告主觀上對於與其共犯本件詐
    欺取財犯行之人已達三人以上乙情有所認知，其行為自構成
    刑法第339條之4第1項第2款之三人以上共同詐欺取財罪。又
    該罪係屬法定刑1年以上7年以下有期徒刑之罪，為洗錢防制
    法第3條第1款所規定之特定犯罪，而被告係依「首爾」、「
    KD」、「陳旗仲」之指示，前往向陳俊翰收取所提領之詐得
    款項後再交予不詳之人等情，此據被告於警詢時供稱：伊係
    以通訊軟體「微信」與「首爾」、「陳旗仲」聯繫，並不清
    楚「首爾」、「KD」、「陳旗仲」之年籍資料或聯絡方式，
    伊不認識來面交款項的車手以及向伊收取款項之上游，也不
    知道贓款如何交回等語；於準備程序陳稱：收取贓款之人也
    沒說會把錢交給誰等語（偵卷第17頁至第20頁、本院卷第12
    4頁），足見被告對於自己經手之款項最終由何人取走、做
    何利用均不知悉，客觀上顯係透過現金之多次轉交製造多層
    次之資金斷點，使偵查機關除藉由監視器錄影畫面鎖定車手
    、收水者外，難以再向上溯源，並使其餘共犯得以直接消費
    、處分，以掩飾不法金流移動之虛假外觀，而達到隱匿該特
    定犯罪所得之去向、所在之結果，且被告主觀上對於其行為
    將造成掩飾、隱匿該詐欺犯罪所得去向、所在之結果應屬明
    知，猶仍執意為之，其所為自非僅係為詐騙之人取得犯罪所
    得，而兼為洗錢防制法第2條第2款之掩飾、隱匿特定犯罪所
    得來源及去向之行為。綜上所述，核被告所為，係犯刑法第
    339條之4第1項第2款之三人以上共同詐欺取財罪及違反洗錢
    防制法第2條第2款規定，而犯同法第14條第1項之一般洗錢
    罪。
(三)共同正犯：
　　被告與車手陳俊翰分別由「首爾」、「KD」、「陳旗仲」及
    「李夢瑤」、「張智傑」指示，各自負責收水及提領贓款之
    工作，逐層將款項轉交不詳之人，其所為係屬整體詐欺行為
    分工之一環，且利用他人之行為，達成詐欺犯罪之結果，故
    被告應就其所參與犯行所生之全部犯罪結果共同負責。是被
    告與陳俊翰、「首爾」、「KD」、「陳旗仲」、「李夢瑤」
    、「張智傑」及其餘所屬詐欺集團成員間，有犯意聯絡及行
    為分擔，應論以共同正犯。另刑法第339條之4第1項第2款之
    三人以上共同犯詐欺取財罪，其本質即為共同犯罪，本件主
    文自毋庸再於「三人以上共同詐欺取財罪」前再記載「共同
    」（最高法院83年度台上字第2520號刑事判決意旨參照）。
(四)接續犯：
    被告及不詳詐欺集團成員就附表編號1至編號7各次就同一告
    訴人或被害人，於密接時間內，分工由不詳之人施用詐術，
    使告訴人暨被害人7人將指定款項匯款或存入指定帳戶，再
    由陳俊翰於如附表所示提領及收水時、地，分數次提領該部
    分款項後轉交被告，由被告交予上游不詳成員，各係侵害同
    一被害法益，就同一告訴人或被害人之犯罪事實而言，該數
    個犯罪行為獨立性極為薄弱，依一般社會健全觀念，在時間
    差距上，難以強行分開，在刑法評價上，以視為數個舉動之
    接續施行，包括評價為法律上一行為，屬接續犯，是對同一
    告訴人或被害人於密接時地內所為數次犯行，各應僅論以一
    罪。
(五)想像競合：
　　被告所為三人以上共同詐欺取財罪及一般洗錢罪，目的均為
    不法牟取告訴人或被害人金融帳戶及其內金錢，乃屬同一犯
    罪決意及預定計畫下所為階段行為，依一般社會通念，其等
    實施詐術、前往提領款項及隱匿該等詐欺犯罪所得之去向及
    所在之行為，具有行為局部之同一性，法律評價應認屬一行
    為較為適當。從而，被告各次均係以一行為同時觸犯三人以
    上共同詐欺取財罪及一般洗錢罪，為想像競合犯，應依刑法
    第55條前段之規定，各從一重之三人以上共同詐欺取財罪處
    斷。
(六)數罪併罰：
　　另按刑法處罰之詐欺取財罪係侵害個人財產法益之犯罪，其
    罪數計算，依一般社會通念，應以被害人數、被害次數之多
    寡，決定其犯罪之罪數（最高法院108年度台上字第274號判
    決意旨參照）。查本案被告與所屬詐欺集團成員分別對附表
    所示之告訴人暨被害人7人行騙，使渠等陷於錯誤而匯款或
    存款後提領，不僅犯罪對象不同，侵害法益各異，各次詐欺
    行為之時間、金額、匯入帳戶亦不相同，相互獨立，顯係基
    於各別犯意為之，應予分論併罰。　　
四、科刑：
(一)洗錢防制法之自白：
    按洗錢防制法第16條第2項規定，犯第14條、第15條之罪，
    在偵查或審判中自白者，減輕其刑。次按想像競合犯之處斷
    刑，本質上係「刑之合併」。其所謂從一重處斷，乃將想像
    競合犯組成之評價上數罪，合併為科刑一罪，其所對應之刑
    罰，亦合併其評價上數罪之數法定刑，而為一個處斷刑。易
    言之，想像競合犯侵害數法益者皆成立犯罪，論罪時必須輕
    、重罪併舉論述，同時宣告所犯各罪名，包括各罪有無加重
    、減免其刑之情形，亦應說明論列，量刑時併衡酌輕罪部分
    量刑事由，評價始為充足，然後依刑法第55條前段規定「從
    一重處斷」，非謂對於其餘各罪可置而不論。因此，法院決
    定處斷刑時，雖以其中最重罪名之法定刑，做為裁量之準據
    ，惟於裁量其輕重時，仍應將輕罪合併評價在內（最高法院
    108年度台上字第4405號、第4408號判決意旨參照）。本案
    被告就其收取贓款後將款項交付上游，進而掩飾犯罪所得去
    向與所在之洗錢等事實於偵查中及本院審理時始終供述詳實
    ，業如前述，應認其對洗錢行為主要構成要件事實有所自白
    ，是就被告本案洗錢犯行部分，雖屬想像競合犯其中之輕罪
    ，惟依上開說明，本院於後述量刑時，仍應併予衡酌此部分
    減刑事由。　　
(二)本件無刑法第59條減刑事由之適用：
　　至辯護意旨固請求依刑法第59條規定酌減其刑。惟按刑法第
    59條規定之酌量減輕其刑，必須犯罪另有特殊之原因與環境
    ，在客觀上足以引起一般同情，認為即使予以宣告法定最低
    度刑，猶嫌過重者，始有其適用。此所謂法定最低度刑，固
    包括法定最低本刑；惟遇有其他法定減輕之事由者，則應係
    指適用其他法定減輕事由減輕其刑後之最低度刑而言。倘被
    告別有法定減輕事由者，應先適用法定減輕事由減輕其刑後
    ，猶認其犯罪之情狀顯可憫恕，即使科以該減輕後之最低度
    刑仍嫌過重者，始得適用刑法第59條規定酌量減輕其刑（最
    高法院100年度台上字第744號判決意旨參照）。經查，本件
    所涉遭詐騙之被害人數多達7人，遭詐騙之金額逾10萬元，
    被告向車手陳俊翰收受詐騙款項不只1次，且尚因參與本件
    同一詐欺集團，而犯加重詐欺等案件，分別經臺灣高等法院
    以110年度金上訴字第536號判刑（上訴後由最高法院以110
    年度台上字第5610號駁回上訴確定），及經臺灣桃園地方法
    院以110年度審金訴字第6號判刑（上訴後由臺灣高等法院以
    110年度上訴字第2915號駁回上訴確定），是衡諸上開情節
    ，本件實無何情輕法重之情形，亦未見有何特殊原因與環境
    足以引起一般同情，當無再援引刑法第59條之規定減輕其刑
    之必要。
(三)量刑之審酌：
    爰以行為人之責任為基礎，審酌現今社會詐欺事件層出不窮
    、手法日益翻新，政府及相關單位無不窮盡心力追查、防堵
    ，大眾傳播媒體更屢屢報導民眾被詐欺，甚至畢生積蓄因此
    化為烏有之相關新聞，被告正值壯年，不思循正當途徑獲取
    所需，竟貪圖不法報酬，率然為詐欺集團擔任俗稱「收水」
    之收取詐欺款項工作，不僅價值觀念偏差，破壞社會治安，
    且其所為收取及傳遞詐欺款項等行為，使金流不透明，致不
    法之徒得藉此輕易詐欺並取得財物、隱匿真實身分，造成國
    家查緝犯罪受阻，並助長犯罪之猖獗，影響社會經濟秩序，
    危害金融安全，同時導致告訴人或被害人求償上之困難，其
    所生危害非輕，所為實值非難；惟考量被告犯後坦承犯行，
    態度良好，且對洗錢行為主要構成要件事實有所自白，又於
    本院審理時與告訴人何智穎、楊佳蓁調解成立，有本院調解
    筆錄可憑，並兼衡其犯罪之手段、所詐取財物之金額、其於
    該詐欺集團之角色分工非居於主導或核心地位、及其有前開
    詐欺前案之前科素行紀錄、其為大學畢業之智識程度、自陳
    入監前曾從事房屋仲介、職業衛生安全管理人員等工作、月
    入約3萬5,000元、未婚無小孩、需扶養父母等語，暨其家庭
    經濟狀況勉持等一切情狀（參見本院卷第157頁審理筆錄、
    第51頁被告戶政資料查詢結果及偵卷第11頁之警詢筆錄所載
    受詢問人資料欄），就被告所犯各罪，量處如附表編號1至
    編號7主文欄所示之宣告刑，以示懲儆。
(四)定應執行刑：
    按數罪併罰之定應執行刑，係出於刑罰經濟與責罰相當之考
    量，並非予以犯罪行為人或受刑人不當之利益，為一種特別
    的量刑過程，相較於刑法第57條所定科刑時應審酌之事項，
    係對一般犯罪行為之裁量。而定應執行刑之宣告，乃對犯罪
    行為人本身及所犯各罪之總檢視，除應考量行為人所犯數罪
    反應出之人格特性，並應權衡審酌行為人之責任與整體刑法
    目的及相關刑事政策，在量刑權之法律拘束性原則下，依刑
    法第51條第5款規定，採限制加重原則，資為量刑自由裁量
    權之外部界限，並應受法秩序理念規範之比例原則、平等原
    則、責罰相當原則、重複評價禁止原則等自由裁量權之內部
    抽象價值要求界限之支配，以使輕重得宜，罰當其責，俾符
    合法律授與裁量權之目的，以區別數罪併罰與單純數罪之不
    同，兼顧刑罰衡平原則。故定應執行刑時，除仍應就各別刑
    罰規範之目的、輕重罪間體系之平衡、整體犯罪非難評價，
    為綜合判斷外，尤須參酌上開實現刑罰公平性，以杜絕僥倖
    、減少犯罪之立法意旨，為妥適之裁量。本院衡酌被告就附
    表所示三人以上共同詐欺取財犯行，均係於109年7月4日所
    實施，各次犯行之間隔期間甚近，顯係於短時間內反覆實施
    ，所侵害法益固非屬於同一人，然各次之行為態樣、手段、
    動機皆相似，責任非難重複之程度較高，如以實質累加之方
    式定應執行刑，處罰之刑度恐將超過其行為之不法內涵與罪
    責程度，爰基於罪責相當之要求，於刑法第51條第5款所定
    之外部性界限內，綜合評價各罪類型、關係、法益侵害之整
    體效果，考量犯罪人個人特質，及以比例原則、平等原則、
    責罰相當原則、重複評價禁止原則為內涵之內部性界限，為
    適度反應被告整體犯罪行為之不法與罪責程度及對其施以矯
    正之必要性，定其應執行之刑如主文所示。
五、沒收：　　
(一)按犯罪所得，屬於犯罪行為人者，沒收之；前二項之沒收，
    於全部或一部不能沒收或不宜執行沒收時，追徵其價額，刑
    法第38條之1第1項前段、第3項分別定有明文。次按共同實
    行犯罪行為之人，基於責任共同原則，固應就全部犯罪結果
    負其責任，但因其等組織分工及有無不法所得，未必盡同，
    特別是集團性或重大經濟、貪污犯罪，彼此間犯罪所得分配
    懸殊，其分配較少甚或未受分配之人，如仍應就全部犯罪所
    得負連帶沒收追繳之責，超過其個人所得之剝奪，無異代替
    其他參與者承擔刑罰，違反罪刑法定原則、個人責任原則以
    及罪責相當原則。此與司法院院字第2024號解釋側重在填補
    損害而應負連帶返還之責任並不相同。故共同犯罪所得財物
    之追繳、沒收或追徵，應就各人所分得之財物為之（最高法
    院105年度台上字第251號判決意旨參照）。經查，被告收取
    贓款之報酬為每日3,000元及車馬費1,000元，故共4000元乙
    情，為被告自承在卷（見偵卷第20頁、第413頁、本院卷第1
    24頁），復無其他積極事證足認被告報酬高於此數額，依罪
    疑有利被告原則，自應從被告有利之認定，而認被告本案犯
    行所獲得之犯罪所得為4,000元。該等款項雖未扣案，仍應
    依刑法第38條之1第1項前段規定，諭知沒收，並依同條第3
    項規定，於全部或一部不能沒收或不宜執行沒收時，追徵其
    價額。另未扣案之其餘贓款部分，卷內並無其他證據可證明
    被告有實際取得該等贓款，自無從對被告宣告沒收。
(二)末按洗錢防制法第18條規定「犯第14條之罪，其所移轉、變
    更、掩飾、隱匿、收受、取得、持有、使用之財物或財產上
    利益，沒收之；犯第15條之罪，其所收受、持有、使用之財
    物或財產上利益，亦同（第1項）。以集團性或常習性方式
    犯第14條或第15條之罪，有事實足以證明行為人所得支配之
    前項規定以外之財物或財產上利益，係取自其他違法行為所
    得者，沒收之（第2項）。對於外國政府、機構或國際組織
    依第21條所簽訂之條約或協定或基於互惠原則，請求我國協
    助執行扣押或沒收之案件，如所涉之犯罪行為符合第2條所
    列之罪，不以在我國偵查或審判中者為限（第3項）。」關
    於犯罪行為人犯洗錢防制法第14條之罪，其所掩飾之財物本
    身僅為洗錢之標的，難認係供洗錢所用之物，故洗錢行為之
    標的除非屬於前置犯罪之不法所得，而得於前置犯罪中予以
    沒收者外，既非本案洗錢犯罪之工具及產物，亦非洗錢犯罪
    所得，尤非違禁物，尚無從依刑法沒收規定予以宣告沒收，
    自應依上開第18條第1項前段規定予以宣告沒收。此規定係
    採義務沒收主義，祇要合於前規定，法院即應為相關沒收之
    諭知，然該洗錢行為之標的是否限於行為人者始得宣告沒收
    ，法無明文，是倘法條並未規定「不問屬於犯罪行為人與否
    均沒收」時，自仍以屬於被告所有者為限，始應予沒收。查
    本件被告既已將所收取之現金悉數交由詐欺集團之上游成員
    ，業據被告供明在卷，並非被告所有，亦已非在其實際掌控
    中，自無庸依洗錢防制法第18條第1項前段規定宣告沒收。
據上論斷，應依刑事訴訟法第273條之1第1項、第299條第1項前
段（依刑事判決精簡原則，僅記載程序法條文），判決如主文。
本案經檢察官何克凡偵查後追加起訴，由檢察官吳宗光到庭執行
公訴。
中　　華　　民　　國　　111 　年　　3 　　月　　30　　日
                  刑事第十三庭  法　官  林建良   
上列正本證明與原本無異。
如不服本判決，應於判決送達後20日內敘明上訴理由，向本院提
出上訴狀 (應附繕本) ，上訴於臺灣高等法院。其未敘述上訴理
由者，應於上訴期間屆滿後20日內向本院補提理由書「切勿逕送
上級法院」。
                                書記官  陳昇宏
中　　華　　民　　國　　111 　年　　4 　　月　　1 　　日

附錄本案論罪科刑法條全文：
刑法第339條之4：
犯第三百三十九條詐欺罪而有下列情形之一者，處一年以上七年
以下有期徒刑，得併科一百萬元以下罰金：
一、冒用政府機關或公務員名義犯之。
二、三人以上共同犯之。
三、以廣播電視、電子通訊、網際網路或其他媒體等傳播工具，
對公眾散布而犯之。
前項之未遂犯罰之。 
　
洗錢防制法第2條：
本法所稱洗錢，指下列行為：
一、意圖掩飾或隱匿特定犯罪所得來源，或使他人逃避刑事追訴
    ，而移轉或變更特定犯罪所得。
二、掩飾或隱匿特定犯罪所得之本質、來源、去向、所在、所有
    權、處分權或其他權益者。
三、收受、持有或使用他人之特定犯罪所得。
　
洗錢防制法第14條：
有第二條各款所列洗錢行為者，處七年以下有期徒刑，併科新臺
幣五百萬元以下罰金。
前項之未遂犯罰之。
前二項情形，不得科以超過其特定犯罪所定最重本刑之刑。   

附表：詳Excel檔